臺灣臺中地方法院民事裁定
                                      111年度抗字第310號
抗  告  人  蔡定庭  
相  對  人  裕融企業股份有限公司

法定代理人  嚴陳莉蓮


上列當事人間聲請本票裁定事件，抗告人對於民國111年11月15
日本院111年度司票字第7434號裁定提起抗告，本院裁定如下：
    主  文
抗告駁回。
抗告費用新臺幣壹仟元由抗告人負擔。
    理  由
一、本件相對人以其執有抗告人於民國110年12月27日簽發，面
    額新臺幣（下同）30萬元之本票（下稱系爭本票），經其提
    示後，未獲清償為由，向本院聲請裁定准就上開本票強制執
    行，經本院司法事務官於111年11月15日以111年度司票字第
    7434號裁定（下稱原裁定）准許之，抗告人不服原裁定，提
    起抗告，理由略謂：伊於上揭日期簽發系爭本票，向相對人
    借款30萬元，並分期繳納貸款每月7,140元。然原先綁定繳
    納貸款之自動扣款帳戶，目前因刑事案件遭凍結，始遲繳近
    二月分期貸款，伊非如原裁定所稱完全未清償上開貸款等語
    。
二、執票人向發票人行使追索權時，得聲請法院裁定後強制執行
    ，票據法第123條定有明文。又本票執票人依前開規定，聲
    請法院裁定許可對發票人強制執行，係屬非訟事件，此項聲
    請之裁定，及抗告法院之裁定，法院僅依非訟事件程序，就
    本票形式上之要件是否具備予以審查為已足，並無確定實體
    上法律關係存否之效力，如發票人就票據債務之存否有爭執
    時，應由發票人提起確認之訴，以資解決（最高法院56年台
    抗字第714號判例、57年台抗字第76號判例意旨參照）。
三、經查，相對人主張其執有抗告人於110年12月27日簽發面額3
    0萬元，到期日為111年8月31日，並免除作成拒絕證書之本
    票，經相對人提示後，尚有30萬元及自111年9月1日起至清
    償日止，按週年利率百分之6之利息未獲清償等情，據以聲
    請准就上開本票強制執行，並提出系爭本票為證。經核與票
    據法第120條、第123條本票應載事項及准許本票強制執行之
    規定，並無不符，原裁定准許相對人之聲請，核無違誤。抗
    告人上揭主張，屬實體上之爭執，要非本件非訟程序所得審
    究。從而，抗告人執上開理由指摘原裁定不當，求予廢棄，
    為無理由，應予駁回。
四、據上論結，本件抗告為無理由，依非訟事件法第46條、第21
    條第2項、第24條第1項，民事訴訟法第495條之1第1項、第4
    49條第1項、第95條、第78條，裁定如主文。　　　　　　
中　　華　　民　　國　　111 　年　　12　　月　　19　　日
                  民事第一庭　審判長法　官  許石慶
　　　　　　　　　                  法  官　蔡孟君
　　　　　　　　　                  法  官  鍾宇嫣
以上正本，係照原本作成。　　　　　　　　　
本件不得抗告。
中　　華　　民　　國　　111 　年　　12　　月　　19　　日
                                    書記官